最高法院刑事判決　　　　　　　　　　　　　　　九十三年度台上字第一九００號
　　上 　訴　 人　台灣高等法院花蓮分院檢察署檢察官
　　上訴人即被告　甲 ○ ○
　　　　　　　　　丙 ○ ○
　　　　　　　　　戊 ○ ○
　　　　　　　　　丁○○○
　　　　　　　　　庚○○○原.
　　　　　　　　　乙 ○ ○
　　被　　　　告　己 ○ ○
右上訴人等因被告等違反著作權法等罪案件，不服台灣高等法院花蓮分院中華民國九
十二年七月二十五日第二審更審判決（九十二年度上更(一)字第三三號，起訴案號：台
灣花蓮地方法院檢察署八十六年度偵字第一四一二、二三九四、二四六三、二四七三
、二八０二、二九五二、三五七四號），提起上訴，本院判決如左：
    主  文
原判決關於己○○部分撤銷，發回台灣高等法院花蓮分院。
其他上訴駁回。
    理  由
壹、撤銷發回部分：
本件原判決維持第一審諭知被告己○○無罪之判決，駁回檢察官在第二審之上訴，固
非無見。
惟查：審理事實之法院，對於案內一切證據，除認為不必要者外，均應詳為調查，然
後基於調查所得之心證以為判斷之基礎，故證據雖已調查，而尚有其他必要部分並未
調查，仍難遽為被告有利或不利之認定。稽之卷內資料，同案被告甲○○於警訊時供
稱己○○是民國八十四年三、四月間，伊在鳳山市瑞豐市場經營郵購業務時請的員工
（見八十六年度偵字第二九五二號卷第五十四頁背面）。而被告己○○於八十七年五
月十五日出具之辯護狀亦陳稱與甲○○擬共同銷售女用內衣褲時，由甲○○以伊之名
義在郵局開戶（似指高雄鳳山郵政第一０一號信箱及第00000000劃撥儲金帳
號。見一審卷第九十七頁背面）。而郵政儲金匯業局劃撥處八十六年八月二十二日劃
字第三八三號函檢送八十二年十月三十日、八十三年一月八日撥存劃撥儲金第000
00000號己○○帳戶之存款單影本各十件及該帳戶八十三年三月二日提款單影本
一件，其內所載客戶劃撥金額新台幣（下同）三千六百元、三千一百元、一千八百元
、一千一百元、四千六百元、一千一百元、二千一百元、二千五百三十四元、一千三
百元、二千元、二千一百元、一千三百元、一千一百元、一千六百元、五百元、一千
二百元、六百元、一千三百元、一千六百元、二千八百元及領款金額十一萬元（見八
十六年度偵字第二九五二號卷第一四０頁及八十六年度偵字第二三九四號卷第一三一
、一三二頁）。上開各客戶劃撥之金額，郵購之物品（究係女用內衣褲，抑盜版錄音
帶），及自該帳號領款，究係何人，攸關被告上述所辯是否可採，即有調查審明之必
要，原審未予調查，遽以上開帳號開立之時間在八十二年六月十九日，……並無證據
可資證明己○○參與甲○○等販賣盜版錄音帶或受有任何利益之證據，……而為有利
被告己○○之判斷，殊難謂無證據調查未盡之違法。檢察官上訴意旨執以指摘原判決
此部分不當，非無理由，應認原判決此部分仍有撤銷發回更審之原因。
貳、上訴駁回部分：
本件原判決撤銷第一審關於甲○○違反著作權法、洗錢及丙○○、戊○○、丁○○○
、庚○○○、乙○○部分之科刑判決，改判論處上訴人甲○○共同明知為侵害著作權
之物，以意圖營利而交付為常業及共同洗錢罪刑；論處上訴人丙○○、戊○○、丁○
○○、庚○○○共同以明知為侵害著作權之物，以意圖營利而交付為常業罪刑；論處
上訴人乙○○共同洗錢罪刑。已敘明所憑證據及認定理由。並依據卷內證據資料，逐
一指駁上訴人等均矢口否認有原判決事實欄所載犯行。甲○○辯稱：伊並無重製情事
，係向小陳直接批貨，小陳告訴伊係進口原版貨，借用他人名義開戶，係為節稅。丙
○○辯稱：甲○○所為，伊均不知情。戊○○辯稱：伊以前並不知情，後來才被甲○
○僱用。而在郵局開戶，係應甲○○之要求，甲○○並未告訴伊係賣盜版錄音帶。丁
○○○、庚○○○均辯稱：借用名義給甲○○開戶，係供玩股票之用，並非要販賣盜
版錄音帶。乙○○辯稱：甲○○說要辦護照，才將身分證給他，且已與甲○○約好要
去越南娶新娘，隔天甲○○即被抓各云云，何以均不足採信，綦詳。所為合法之事實
認定，俱有卷內證據資料足憑，從形式上觀察，並無違背法令之情形存在。上訴人等
上訴意旨均置原判決上開明確論斷於不顧，仍執其等在原審所辯陳詞，否認犯罪，就
原判決理由已詳加說明之事項，泛指其有不載理由之違法，核與法律規定得為上訴第
三審之理由，不相適合。至上訴人甲○○、乙○○上訴意旨另指原判決附件九編號三
、四名義人申春松及張克禮，上訴人甲○○與之並不相識，何能成為洗錢之提領帳戶
，原審又未曾提示證物以供辨認，並採為判決基礎，自有證據調查未盡之違法。而上
訴人乙○○均不知情，已據甲○○供明在卷。又原判決所指之被害人黃雅玲、林憶芸
、劉昆憲僅在警方接受訊問，在偵查中並未到庭，原判決竟憑不存在之黃雅玲等三人
在偵查中之指證採為證據，自屬於法有違一節。稽之卷內資料，申春松第00000
000號（原判決誤載為00000000號）及張克禮第00000000號劃撥
儲金帳戶之對帳單，原審已於審判期日提示上訴人等，並告以要旨，有審判筆錄在卷
足按。而被害人黃雅玲、林憶芸、劉昆憲除於警方接受訊問，於偵查中之八十六年八
月四日下午二時三十分亦均到庭應訊，有訊問筆錄在卷可憑（見八十六年度偵字第二
五九二號卷第四十六頁）。原審於審理時，並予提示，以之採為證據，於法尚無不合
。上訴意旨以此指摘原判決有上述之違法，顯與卷內資料，不相適合，自非適法之第
三審上訴理由。衡以上述說明，應認上訴人甲○○、丙○○、戊○○、丁○○○、庚
○○○、乙○○此部分之上訴，均為違背法律上之程式，予以駁回。
據上論結，應依刑事訴訟法第三百九十五條前段、第三百九十七條、第四百零一條，
判決如主文。
中　　　華　　　民　　　國　　九十三　　年　　　四　　　月　　 十五 　　日
                              最高法院刑事第二庭
                                  審判長法官  陳　錫　奎
                                        法官  洪　清　江
                                        法官  李　伯　道
                                        法官  陳　世　淙
                                        法官  洪　佳　濱
      右正本證明與原本無異
                                              書  記  官
中　　　華　　　民　　　國　　九十三　　年　　　四　　　月　　 二十 　　日
                                                                        Ｌ
